

Samy CABRANI

Etudiant en SIO 2ème Année - Option SISR

Né Le 25/03/1997 -Permis B (Véhiculé)

Coordonnées

Adresse

52 CLOS DE LA CHAPELETTE SAINT THIBAUD DE COUZ, 73160

Téléphone 07 60 47 72 00

E-mail

cabranis@gmail.com

LinkedIn

linkedin.com/in/samycabrani Etudiant en informatique justifiant d'une expérience de 2 ans et validant un BTS SIO (SISR) recherche une Licence dans la continuité de mon domaine d'apprentissage. Personne patiente ayant les connaissances techniques et le sens de l'analyse permettant l'installation et la maintenance des éléments constituant un parc informatique. Sait faire preuve de réactivité pour apporter rapidement des solutions et garantir la continuité du service.

Parcours professionnel

2019-08 -Actuel

CDD - TECHNICIEN SYSTEMES / RESEAUX INFORMATIQUES

XEFI INFORMATIQUE, CHAMBERY, SAVOIE

- L'installation, l'intégration, l'administration, la sécurisation des équipements et des services informatiques
- L'exploitation, la supervision et la maintenance d'une infrastructure
- La définition et la configuration des postes clients, des serveurs et des équipements d'interconnexion, leur déploiement et leur maintenance
- La résolution des incidents et l'assistance des utilisateurs
- Le maintien de la qualité des services informatiques
- L'étude et la caractérisation de solutions d'évolution ou d'optimisation d'une infrastructure

2019-06 -2019-07

CDD - ASCENSORISTE

ORONA, DRUMETTAZ-CLARAFOND, SAVOIE

- Etudier les plans du bâtiment et de l'ascenseur à mettre en place
- Préparer la cage d'ascenseur
- Installer des barres de guidage et le moteur
- Poser les portes à chaque étage
- Placer les boutons et les raccorder au processus électrique
- Monter la cabine

Compétences

Gestion de parc informatique

Hardware

Configuration IP / Réseaux

Hiérarchiser les priorités / Organisation

Traitement des incidents

Règles de sécurité Informatique

Travail en équipe / Communication

Clientèle / Savoir-être

2018-05 -2019-03

CDI - CHAUFFEUR/LIVREUR

COLIS PRIVE, BARBY, SAVOIE

- Tri collectif des colis (AMAZON secteur Savoie), préparation du sens de tournée de façon optimale, scanner tous les colis
- Distribution des colis en boite aux lettres et/ou mains propres
- Contactez les clients pour les éventuelles contestations
- Secteurs maîtrisés : Tresserve / Brison-Saint-Innocent / Grésy sur Aix Saint Offenge / Montcel / Trévignin / Pugny-Chatenod / Mouxy
- Secteurs connus: Aix-Les-Bains / La Ravoire

2017-10 -2018-04

CDD - FACTEUR

LAPOSTE, St ALBAN-LEYSSE, SAVOIE

- Trier les plis, préparer la tournée, distribuer le courrier
- Remettre en mains propres les recommandés
- Laisser un avis de passage pour récupération
- Relever les boites aux lettres de la ville

2017-01 -2017-03

INTERIM - AGENT DE CONDITIONNEMENT

ALPINA SAVOIE, CHAMBERY - BISSY, SAVOIE

- Mise en cartons des sachets, vérifier que le sachet est bien soudé
- Mettre les cartons sur les palettes
- Remplissage des sacs BIG BAG
- Manutention et nettoyage du poste de travail

2015-07 -2016-08

INTERIM - AGENT DE CONDITIONNEMENT

HAFNER (PatiPrestige), Ste HELENE-DU-LAC, SAVOIE

- Préparation et mise en place des collerettes pour le conditionnement
- Réglages des imprimantes et machines de conditionnement
- Manutention et nettoyage du poste de travail

2016-05 -2016-07

STAGE (BTS CM) - MENUISIER ALUMINIUM

FERALUX, MONTMELIAN, SAVOIE

- Pose des menuiseries Aluminium / PVC +vitrage
- Fabrication et pose de garde-corps
- Fabrication et pose de salles blindées (banques)
- Fabrication et pose de bardages

Formation

2015-06

2019-08 - BTS SIO : INFORMATIQUE

Actuel ECORIS - CHAMBERY

Solutions d'Infrastructure, Systèmes et Réseaux

• En cours de formation

2015-09 - BTS CONSTRUCTION METALLIQUE:
2017-05 BATIMENTS - GROS ŒUVRES

LYCEE GASPARD MONGE - CHAMBERY

Métallerie / Conception / Plans / Calculs de

structure

• Niveau BTS

2013-09 - BACCALAUREAT STI2D (itec) : INDUSTRIE

LYCEE GASPARD MONGE - CHAMBERY

Innovation Technologique et Eco Conception

• <u>Diplôme obtenu</u>